# 顺流交易会计处理

提问人：wxsh020906 时间：2019-12-25 08:05:11
陈老师：
您好，想咨询个问题。
业务背景如下：A 公司有两个全资子公司 B 和 C 公司，C 公司有全资公司 D。D 公司有家持股比例为20% 的联营企业 E，BCDE全部为单体公司。
2019 年 B公司向 E 公司销售产品 1000 万元，成本 800 万元，E 公司本年内未对外出售。
我认为：D 公司单体报表，权益法核算时候，不存在顺流交易。正常确认对E 公司的投资收益，问题一：在 A 公司编制合并报表时候，是否需要将 D公司对 E公司权益法核算确认的投资收益视同存在顺流交易进行调整？
问题二：编制 A 公司合并报表时候，是否考虑顺流交易，补充合并报表口径的分录：借：营业收入贷：营业成本贷：投资收益分录
@chenyiwei 期待陈老师的回答，感谢。

回答人：chenyiwei
在 A的合并报表层面，仍看作是合并集团对联营企业的销售，需在 A的合并报表层面补充顺流交易未实现损益的调整分录（借：营业收入，贷：营业成本，贷：长期股权投资）。

提问人：wxsh020906 时间：2019-12-27 08:05:11
感谢陈老师的解答。
我想追问一下：如果出现顺流交易的金额比较大，而长期股权投资的金额不足冲减的话，差额是计入哪里？

回答人：chenyiwei
有两种做法，参考《瑞华研究 2010 ～ 2016 汇编》之问题 3-2-105.